臺灣臺南地方法院刑事判決
110年度交易字第1180號
公  訴  人  臺灣臺南地方檢察署檢察官
被      告  顏永順


上列被告因公共危險案件，經檢察官提起公訴（110年度偵字第2
4314號），被告於準備程序中就被訴事實為有罪之陳述，經本院
裁定進行簡式審判程序後，本院判決如下：
    主  文
顏永順駕駛動力交通工具而有吐氣所含酒精濃度達每公升零點二
五毫克以上，累犯，處有期徒刑柒月。
    犯罪事實及理由
一、犯罪事實：顏永順前因傷害、公共危險等案件，經臺灣臺南
    地方法院（下稱臺南地院）判處有期徒刑3月、2月，應執行
    有期徒刑4月確定；另因妨害自由案件，經臺南地院判處有
    期徒刑4月，經臺灣高等法院臺南分院駁回上訴確定；另因
    公共危險案件，經臺南地院分別判處有期徒刑4月、2月確定
    ，顏永順入監執行上開案件，於民國109年12月21日縮刑期
    滿執行完畢出監。詎其猶不知悔改，於110年11月11日7時許起
    至同日10時許止，在其位於臺南市六甲區中山路地址不詳檳
    榔攤飲用啤酒6瓶，明知飲酒後不得駕駛動力交通工具，仍於
    同日10時許，自該處駕駛車牌號碼0000-00號自用小客車上路。
    因體內酒精成分影響駕車專注度及反應力，於同日11時33分
    許，行經臺南市○○區○○路000號前，不慎擦撞薛文盛所駕駛之
    車牌號碼000-0000號自用小客車，駛離後復擦撞停於路旁之
    車牌號碼000-0000號自用大貨車，經警獲報後到場處理，依
    法對顏永順施以酒精濃度吐氣檢測，並於同日11時47分，測得
    其吐氣所含酒精濃度達每公升0.66毫克，始悉上情。案經臺南
    市政府警察局麻豆分局報告臺灣臺南地方檢察署檢察官偵查
    起訴。
二、本件被告顏永順所犯係死刑、無期徒刑、最輕本刑為3年以
    上有期徒刑以外之罪，其於準備程序中就被訴事實為有罪之
    陳述，經法官告知簡式審判程序之旨，並聽取公訴人及被告
    之意見後，認宜為簡式審判程序，依刑事訴訟法第273條之1
    第1項規定，裁定進行簡式審判程序加以審理，則依據刑事
    訴訟法第273條之2、同法第159條第2項之規定，不適用傳聞
    法則有關限制證據能力之相關規定；並得依同法第310條之2
    之準用同法第454條之規定製作略式判決書（僅記載「證據
    名稱」），合先敘明。
三、上揭犯罪事實，有下列證據可資佐證：
  ㈠被告於警詢、偵訊及本院準備程序中之自白。
  ㈡證人薛文盛、陳顗安、李佑偵於警詢中之證述。
　㈢卷附臺南市政府警察局查獲公共危險案嫌疑人酒精測定紀錄表
    、呼氣酒精測試器檢定合格證書、臺南市○○○○○○○○○道○○○○○○
    ○○○○○道路○○○○○○○○道路○○○○○○○○○○○○○號查詢汽車駕駛人資
    料、車輛詳細資料報表各1 份、現場及車損照片16張。
四、核被告所為，係犯刑法第185條之3第1項第1款駕駛動力交通
    工具而有吐氣所含酒精濃度達每公升0.25毫克以上罪。被告
    有如犯罪事實欄所載科刑及執行完畢之前科紀錄，此有卷附
    臺灣高等法院被告前案紀錄表可稽，其於5年以內再故意犯
    本件有期徒刑以上之罪，為累犯。又司法院大法官會議釋字
    第775號解釋，認關於刑法第47條之累犯應一律加重其刑之
    規定應於2年內修正，於修正前，宜由法院依上開解釋意旨
    ，於個案中分情節，基於累犯者有其特別惡性及對刑罰反應
    力薄弱等立法理由，裁量是否加重最低本刑。而被告本次所
    犯之罪與前案為相同之罪，被告未因前開犯罪科刑執行完畢
    而受有警惕，復又於5年內再犯本件之罪，足認其對於法敵
    對意識並未因前開科刑執行完畢而減弱，且刑罰之反應力薄
    弱，故仍認本案有依刑法第47條第1項規定加重其最低本刑
    之必要，而依法予以加重其刑。爰審酌被告於108年間曾3次
    因酒後駕車之公共危險案件，經本法院判處有期徒刑2月、4
    月、2月確定，有臺灣高等法院被告前案紀錄表在卷可稽，
    當知不得於飲酒後開車，竟再次於飲用酒類後，呼氣所含酒
    精濃度高達每公升0.66毫克，已達泥醉之程度，實際已無法
    安全駕駛之情形下，冒然駕駛自用小客車上路，並因酒後操
    控能力降低而擦撞路邊自用小客車及自用大貨車，顯然無視
    於自己及其他參與道路交通之不特定人生命、財產之安全，
    且被告已有3次酒後駕車之公共危險犯行遭查獲，顯見被告
    並無法從中記取教訓，自應嚴懲，兼考量其犯後坦承犯行，
    態度尚佳，暨其犯罪動機、目的、手段，及自稱高中肄業之
    教育程度，離婚，目前從事粗工，每月收入約2萬多，跟父
    親同住，沒有人需要扶養等一切情狀，量處如主文所示之刑
    。
五、依刑事訴訟法第299條第1項、第273條之1第1項、第310條之
    2，刑法第185條之3第1項第1款、第47條第1項，判決如主文
    。　　
本案經檢察官李政賢提起公訴，檢察官李佳潔到庭執行職務。
中　　華　　民　　國　　110 　年　　12　　月　　30　　日
　　　　　　　　　刑事第六庭    法　官　鄭銘仁
以上正本證明與原本無異。
如不服本判決應於收受本判後20日內向本院提出上訴書狀，並應
敘述具體理由。其未敘述上訴理由者，應於上訴期間屆滿後20日
內向本院補提理由書狀（均須按他造當事人之人數附繕本）「切
勿逕送上級法院」。
  　　　　　　　　　　　　　　　書記官　陳姝妤
中　　華　　民　　國　　111 　年　　1 　　月　　5 　　日
附錄本判決論罪之法條：
中華民國刑法第185條之3
駕駛動力交通工具而有下列情形之一者，處2年以下有期徒刑，
得併科20萬元以下罰金：
一、吐氣所含酒精濃度達每公升零點二五毫克或血液中酒精濃度
    達百分之零點零五以上。
二、有前款以外之其他情事足認服用酒類或其他相類之物，致不
    能安全駕駛。
三、服用毒品、麻醉藥品或其他相類之物，致不能安全駕駛。
因而致人於死者，處3年以上10年以下有期徒刑；致重傷者，處1
年以上7年以下有期徒刑。
曾犯本條或陸海空軍刑法第54條之罪，經有罪判決確定或經緩起
訴處分確定，於五年內再犯第1項之罪因而致人於死者，處無期
徒刑或5年以上有期徒刑；致重傷者，處3年以上10年以下有期徒
刑。